臺灣新竹地方法院刑事裁定
110年度聲再字第19號
再審聲請人  
即受判決人  謝榮裕


                    （現於法務部○○○○○○○○執行強                        制戒治）
上列再審聲請人即受判決人因違反毒品危害防制條例案件，對於
本院於民國109年3月31日所為之109年度訴字第151號刑事判決，
聲請再審，本院裁定如下：
    主  文
再審之聲請駁回。
    理  由
一、聲請意旨略以：聲請人謝榮裕因施用毒品案件，前經臺灣新
    竹地方檢察署檢察官以附命完成戒癮治療之緩起訴處分確定
    （偵查案號：107年度毒偵字第1781號、第2082號、第2208
    號、第2798號），嗣緩起訴遭撤銷（偵查案號：108年度撤
    緩字第415號、第416號、第417號），經檢察官提起公訴（
    偵查案號：109年度撤緩毒偵字第21號、第22號、第23號）
    ，而經鈞院以109年度訴字第151號判決判處有期徒刑6月，
    共4罪，應執行有期徒刑1年4月確定。然97年4月30日修正公
    布之毒品危害防制條例第24條第2項係規定之「依法追訴」
    ，而非「依法起訴」，除指檢察官起訴程序外，應認尚包含
    聲請觀察、勒戒之情形，爰依照刑事訴訟法第420條之規定
    ，請求撤銷原判決或適法處理等語。　　
二、按有罪之判決確定後，有下列情形之一者，為受判決人之利
    益，得聲請再審：一、原判決所憑之證物已證明其為偽造或
    變造者。二、原判決所憑之證言、鑑定或通譯已證明其為虛
    偽者。三、受有罪判決之人，已證明其係被誣告者。四、原
    判決所憑之通常法院或特別法院之裁判已經確定裁判變更者
    。五、參與原判決或前審判決或判決前所行調查之法官，或
    參與偵查或起訴之檢察官，或參與調查犯罪之檢察事務官、
    司法警察官或司法警察，因該案件犯職務上之罪已經證明者
    ，或因該案件違法失職已受懲戒處分，足以影響原判決者。
    六、因發現新事實或新證據，單獨或與先前之證據綜合判斷
    ，足認受有罪判決之人應受無罪、免訴、免刑或輕於原判決
    所認罪名之判決者；又按不得上訴於第三審法院之案件，除
    前條規定外，其經第二審確定之有罪判決，如就足生影響於
    判決之重要證據漏未審酌者，亦得為受判決人之利益，聲請
    再審，刑事訴訟法第420條、第421條定有明文。復按判決確
    定後，發見該案件之審判係違背法令者，最高法院檢察署檢
    察總長得向最高法院提起非常上訴，刑事訴訟法第 441條亦
    有明定。是以，刑事訴訟法之再審及非常上訴制度，雖均為
    救濟已確定之刑事判決而設，惟再審係為原確定判決認定事
    實錯誤而設之救濟程序，非常上訴程序則在糾正依原確定判
    決確認之事實為基礎，所生之適用法則違誤，二者迥不相侔
    。倘原確定判決之審判有違背法令之情事，即應由最高法院
    檢察署檢察總長提起非常上訴予以救濟，最高法院104年度
    台抗字第343號裁定意旨足以參照。
三、聲請意旨雖謂本件屬刑事訴訟法第420條第1項第6款之再審
    事由。惟查，本件聲請意旨所述理由係就本院109年度訴字
    第151號判決（於109年3月31日確定），原判決適用法律是
    否有誤再行爭執，參照上開說明，應屬得否據以提起非常上
    訴之問題，與上述聲請再審要件不相符合。再者，依照本件
    聲請意旨所述，此種法律適用之情況並非刑事訴訟法第420
    條1項第6款所指聲請人應受無罪、免訴、免刑或輕於原判決
    所認罪名之判決之新事實或新證據，核與刑事訴訟法之再審
    要件顯然不合。從而，本件再審聲請為無理由，應予駁回，
    且無通知聲請人到場陳述意見之必要，併此敘明。
四、爰依刑事訴訟法第434 條第1項，裁定如主文。
中　　華　　民　　國　　110 　年　　7 　　月　　14　　日
                  刑事第五庭  審判長法　官   黃美盈
                                    法  官   崔恩寧
                                    法  官　 林涵雯
以上正本證明與原本無異。
如不服本裁定，應於裁定送達後10日內向本院提出抗告狀。
中　　華　　民　　國　　110 　年　　7 　　月　　14　　日
                                    書記官   郭家慧